臺灣臺北地方法院民事判決
110年度訴字第7122號
原      告  台新國際商業銀行股份有限公司

法定代理人  尚瑞強  


訴訟代理人  梁文昀  
被      告  洪文玲  
上列當事人間給付簽帳卡消費款等事件，本院於民國111年1月13
日言詞辯論終結，判決如下：
    主  文
被告應給付原告新臺幣壹拾捌萬壹仟捌佰零伍元，及自民國九十
五年六月二十八日起至民國一百零四年八月三十一日止，按年息
百分之二十計算之利息，暨自民國一百零四年九月一日起至清償
日止，按年息百分之十五計算之利息。
被告應給付原告新臺幣貳拾玖萬伍仟伍佰柒拾柒元，及自民國九
十五年三月十七日起至清償日止，按年息百分之十二點五計算之
利息，暨自民國九十六年十月二十六日起至清償日止，其逾期六
個月以內，按年息百分之一點二五計算、逾期超過六個月按年息
百分之二點五計算之違約金，且就上述違約金部分僅收取九期。
被告應給付原告新臺幣肆拾陸萬玖仟壹佰陸拾貳元，及自民國九
十七年八月一日起至清償日止，按年息百分之十點五計算之利息
，暨自民國一百零二年十月二十三日起至清償日止，其逾期六個
月以內，按年息百分之一點零五計算、逾期超過六個月按年息百
分之二點一計算之違約金，且就上述違約金部分僅收取九期。
訴訟費用壹萬零參佰伍拾元由被告負擔。
    事實及理由
壹、程序方面：
一、按當事人得以合意定第一審管轄法院；對於同一被告之數宗
    訴訟，除定有專屬管轄者外，得向就其中一訴訟有管轄權之
    法院合併提起之。但不得行同種訴訟程序者，不在此限。民
    事訴訟法第24條第1項前段、第248條分別定有明文。查：兩
    造已信用卡會員約定條款第26條、信用貸款借據暨約定書第
    24條合意以本院為第一審管轄法院（見本院卷第25、41頁）
    ，則本院就本件訴訟自有管轄權，合先敘明。
二、次按，訴狀送達後，原告不得將原訴變更或追加他訴，但擴
    張或減縮應受判決事項之聲明者，不在此限，民事訴訟法第
    255條第1項第3款定有明文。本件原告起訴時訴之聲明第㈡項
    、第㈢項原為：㈡被告應給付原告新臺幣（下同）29萬5,577
    元，自民國95年3月17日起至清償日止，按年息12.5％計算之
    利息，暨自96年10月26日起，其逾期六個月以內，按上開利
    率10％五計算、逾期超過六個月上開利率20％計算之違約金。
    ㈢被告應給付原告46萬9,162元，及自97年8月1日起至清償日
    止，按年息10.5％計算之利息，暨自102年10月23日起其逾期
    六個月以內，按上開利10％計算、逾期超過六個月按上開利
    率20％計算之違約金。嗣於110年12月16日提出陳報狀，主張
    就聲明第2項、第3項違約金之收取，最高連續收取期數為9
    期，並於111年1月13日本院言詞辯論時當庭變更聲明第2項
    及第3項，於末段增加且就上述違約金部分僅收取九期違約
    金之內容（見本院卷第71、89、90頁）。核原告所為之變更
    屬減縮應受判決之事項，依前開規定，應予准許。　　
三、本件被告經合法通知，未於言詞辯論期日到場，核無民事訴
    訟法第386條各款所列情形，爰依原告之聲請，由其一造辯
    論而為判決。
貳、實體方面：
一、原告主張：
  ㈠被告向於88年5月5日向訴外人慶豐商業銀行股份有限公司（
    下稱慶豐銀行）申請信用卡使用，依約被告得於特約商店記
    帳消費，但所生應付帳款應於繳款截止日前向慶豐銀行清償
    或以循環信用方式繳付最低應繳金額。嗣原告於99年3月6日
    概括承受慶豐銀行之信用卡業務資產、負債及營業，並經行
    政院金融監督管理委員會於99年2月1日以金管銀控字第0990
    0009760號函同意，原告並已依銀行法第62條之4第1項、金
    融機構合併法第18條3項為公告。詎被告自發卡日起至110年
    11月25日止，消費記帳尚餘18萬1,805元及自95年6月28日起
    之利息未按期給付。依會員約定條款第16條約定，循環信用
    利息之計算方式，係將每筆得計入循環信用本金之帳款，自
    各筆帳款實際墊款日起以年利率20％（日息萬分之5.479）計
    算，另依銀行法第47條之1之規定，自104年9月1日起至清償
    日止按年利率15％計算。復依會員約定條款第24條約定，被
    告已喪失期限利益，應即清償所有未償還之款項。
　㈡被告於94年12月22日向原告申請信用貸款，借款額度30萬元
    ，依信用貸款借據暨約定書（下稱系爭信用貸款契約）之約
    定，貸款期間自94年12月28日起至99年4月28日止，利息按
    年利率12.5％計算，如延遲繳款，依前開契約第5條之約定，
    除按上開利率計息外，其逾期在6個月以內者，按屆期時利
    率之一成，逾期超過6個月部分，按屆期時利率之二成計算
    之違約金，借款人應自借款日起，分52期按月攤還本息，詎
    被告未依約繳納款項，截至110年11月25日止，借款餘額尚
    有29萬5,577元及自95年3月17日起按年利率12.5％計算之利
    息，暨自96年10月26日起按上約定計算之違約金未清償。
  ㈢被告於94年12月23日向原告申請信用貸款，借款額度48萬元
    ，依系爭信用貸款契約之約定，貸款期間自94年12月28日起
    至101年6月28日止，利息按年利率10.5％計算，如延遲繳款
    ，依前開契約第5條之約定，除按上開利率計息外，其逾期
    在6個月以內者，按屆期時利率之一成，逾期超過6個月部分
    ，按屆期時利率之二成計算之違約金，借款人應自借款日起
    ，分78期按月攤還本息，詎被告未依約繳納款項，截至110
    年11月25日止，借款餘額尚有46萬9,162元及自97年8月1日
    起按年利率10.5％計算之利息，暨自102年10月23日起按上約
    定計算之違約金未清償。
  ㈣綜上，被告上述3筆債務均未按期清償，依約其債務均已視為
    全部到期，為此依信用卡契約及消費借貸之法律關係提起本
    件訴訟等語，並聲明如主文第1、2、3項所示。　　
二、本件被告未於言詞辯論期日到場爭執，亦未提出書狀作何聲
    明或陳述。
三、經查：本件原告主張之事實，業據其提出行政院金融監督管
    理委員會99年2月1日金管銀控字第09900009760號函、報紙
    影本、信用卡申請書及會員約定條款、信用卡發卡授權系統
    、信用貸款借據暨約定書、催收帳卡查詢、帳戶還款明細查
    詢畫面等資料為證（見本院卷第11至51頁），核與其所述相
    符，被告復經合法通知，未於言詞辯論到場爭執，亦未提出
    任何書狀供本院參酌，堪認原告之主張為真實。從而，原告
    依消費借貸之法律關係，請求被告給付如主文第1所示之金
    額及利息、主文第2項、第3項所示之金額、利息及違約金，
    為有理由，應予准許。
四、本件訴訟費用額，依後附計算書確定如主文所示金額。
五、據上論結，原告之訴為有理由，依民事訴訟法第78條、第87
    條第1項，判決如主文。
中　　華　　民　　國　　111 　年　　1 　　月　　24　　日
                  民事第七庭    法　官　  陳彥君
以上正本係照原本作成。
如對本判決上訴，須於判決送達後20日內向本院提出上訴狀。如
委任律師提起上訴者，應一併繳納上訴審裁判費。
中　　華　　民　　國　　111 　年　　1 　　月　　24　　日
                    　　　　　　書記官　  吳昭誼
計  算  書
項      目             金  額（新臺幣）    備    註
第一審裁判費           1萬0,350元          原告已預納
合        計           1萬0,350元